# 房开企业存货转投资性房地产

提问人：kkloading 时间：2020-08-13 08:52:00
陈版主您好！
请问一下房地产开发企业自行开发的房地产作为存货，后期由于业务变化将自行开发的房地产出租作为投资性房地产核算。企业会计准则就看到可以账面价值进行投资性房地产转换，没有约定已计入存货成本的土地使用权该如何处理。请问一下陈老师是否需要将土地使用权和房屋分开核算，分别列为投资性房地产-房屋和投资性房地产-土地使用权？如果后期作为固定资产使用，是否需要将土地使用权确认为无形资产？

回答人：chenyiwei
基本赞同你的理解。将土地使用权和房屋分开核算，分别列为投资性房地产-房屋和投资性房地产-土地使用权；如果后期作为固定资产使用，则将土地使用权确认为无形资产。但如果不切实可行的除外。